臺灣板橋地方法院刑事判決　　　　　　 95年度簡上字第814號
上　訴　人
即　被　告　甲○○
上列上訴人即被告因詐欺案件，不服本院95年度簡字第5699號中
華民國95年9 月26日所為第一審簡易判決（聲請處刑案號：95年
度偵字第18600 號），提起上訴，本院管轄第二審之合議庭判決
如下︰
    主  文
上訴駁回。
    事實及理由
一、本案經本院審理結果，認第一審以上訴人（即被告，下同）
    甲○○所為係犯修正前刑法第30條第1 項、第339 條第一項
    之幫助詐欺取財罪，適用修正前刑法第30條第1 項、第2項
    、第339 條第1 項、第41條第1 項前段、罰金罰鍰提高標準
    條例第1 條前段、修正前第2 條之規定，判處有期徒刑3 月
    ，並諭知易科罰金折算之標準為300 元折算1 日，核其認事
    用法及量刑均無不當，應予維持，並引用第一審判決書記載
    之事實、證據及理由（如附件）。
二、上訴人上訴意旨略以：伊係因翻閱報紙，與代辦貸款公司聯
    繫，經自稱「週先生」之人以便於辦理貸款為由，要求交付
    存摺、提款卡及密碼，並不知對方係詐騙集團，故上訴人亦
    係被害人，並非提供帳戶給不法詐欺集團使用，請求改判無
    罪云云。惟原審已就上訴人上開辯解如何不可採之理由說明
    綦詳，上訴人仍執以為辯，自無足採。何況上訴人於交付他
    人存摺、提款卡、密碼當時年已27歲，又為國中畢業，復於
    遠東百貨公司內從事餐飲業，甚至又另在玉山銀行亦開設有
    帳戶，此有警詢筆錄可佐（偵查卷第3 頁、第4 頁），其對
    國內金融機構如何條件、手續始得辦理貸款事務應有相當程
    度之瞭解，乃申辦貸款，金融機構必先審核申請人之基本之
    信用，並且進行徵信，此乃理所當然，上訴人縱不曾辦理相
    關貸款之申請，然以其經歷背景，仍應有所瞭解，故上訴人
    辯稱將上開帳戶存摺、提款卡、密碼等物交付予他人，係因
    誤信他人稱只要前揭資料即可為其辦理貸款云云，難以採信
    ；甚至上訴人自己不出面而任意將重要之存摺、提款卡等物
    交付他人代為申請銀行貸款，更屬難以想像。再其於警詢時
    已自承玉山銀行行員告以信用不良等語（偵查卷第4 頁），
    果如此，又如何能辦理貸款？要之，上訴人所辯被騙云云，
    不可採信。至於上訴人雖復提出通聯紀錄，辯稱此可證明伊
    係因遭使用行動電話門號「0000 000000 」之代辦貸款公司
    人員詐騙而交付前揭帳戶資料云云，然以上揭事證至多不過
    可以證明彼與上開電話之使用人間確有多次通話紀錄而已，
    尚不足以作為認定上訴人曾因被騙而交付存摺、提款卡、密
    碼之確切事證，合此說明。綜上所述，上訴人所提上訴，既
    無理由，則其上訴應予駁回。
據上論斷，應依刑事訴訟法第455 條之1 第1 項、第3 項、第36
8 條、第373條，判決如主文。
本案經檢察官朱學瑛到庭執行職務。
中　　華　　民　　國　　96　　年　　2 　　月　　1 　　日
                  刑事第三庭審判長法  官  陳忠行
                                  法  官  廖怡貞
                                  法  官  蕭胤瑮
上列正本證明與原本無異。
不得上訴。
                                  書記官  黃炎煌
中　　華　　民　　國　　96　　年　　2 　　月　　1 　　日
附錄本案論罪科刑法條全文：
中華民國刑法第339 條（普通詐欺罪）意圖為自己或第三人不法
之所有，以詐術使人將本人或第三人之物交付者，處5 年以下有
期徒刑、拘役或科或併科1 千元以下罰金。
以前項方法得財產上不法之利益或使第三人得之者，亦同。
前二項之未遂犯罰之。
